# 关于套期保值会计处理中套期工具（期货）移仓的处理

提问人：snowkylin 时间：2021-07-14 17:35:32
请教陈版。某公司从事大宗商品贸易业务。年初与客户签订了一笔浮动价销售合同（约定了交付数量，价格参照某标杆市场价作为结算价），客户预计四季度交货。为了对冲价格大幅不动风险，公司同时在期货市场卖空相应数量的期货（主力合约为 9 月份合约）。在期货主力合约 9 月份临近到期前，公司对期货进行移仓（先将 9 月合约平仓，再同时按照相同数量，近似点位开仓）。四季度，在向客户履约交付货物时，同时进行期货平仓。请问：
1 、该笔业务是否可以按照套期会计进行处理？我的理解是可以作为套期会计处理。
2 、套期工具（期货）移仓，是否仍然视为套期会计的延续？我的理解是套期仍然有效，继续使用套期会计。主要依据：准则中套期关系的终止相关篇幅中写明“套期工具展期或被另一项套期工具替换，而且该展期或替换是企业书面文件所载名的风险管理目标的组成部分”。此外在 2016 年《商品期货套期业务会计处理暂行规定》中写明“因合约期限或交易活跃度限制，企业需要对同一被套期项目的套期工具在同意品种、不同到期日的商品期货合约中转换的，如该转换与企业书面文件中载明的套期业务风险管理目标相符，则不作为套期关系的终止处理”。
3 、接问题 2 。由于移仓， 9 月合约平仓产生的实际盈利（或亏损），按照套期会计处理，则应计入套期损益或相关科目。这么理解正确吗？（如果不作为套期会计核算，则应计入投资收益科目。）

回答人：chenyiwei
基本可以这样理解，但要注意的是相关文档要求较高，需事先对移仓的相关安排进行指定，确保在事先确定的风险管理文档的框架内进行。